Inventaris van het archief van de Commissie tot het doen van Aangifte van Overlijden van Vermisten: VP-dossiers (Vermiste Personen) met Centraal register, 1949-1962 (1978)
Nationaal Archief, Den Haag
Ministerie van Justitie: Dossiers Vermiste Personen (VP)
Justitie / Vermiste Personen
1949-1978
merendeel 1949-1962
J25529
744 inventarisnummers; 77,00 meter
Nationaal Archief, Den Haag
Ministerie van Justitie / Hoofdafdeling Privaatrecht; Commissie tot het Doen van Aangifte van Overlijden van Vermisten
Dit archief bevat de persoonsdossiers opgesteld in het kader van de Wet, houdende voorzieningen betreffende het opmaken van akten van overlijden van vermisten (1949 S. J 227), alsmede de alfabetische naamklappers op deze dossiers VP (Vermiste Personen). De overige stukken van de commissie die de VP-dossiers heeft gevormd, bevinden zich in archief Cie. aangifte overlijden vermisten (archiefinventaris 2.09.34.01).
Archiefvorming
Geschiedenis van het archiefbeheer
De verwerving van het archief
Het archief is krachtens bepalingen van de Archiefwet overgebracht.
Inhoud en structuur van het archief
Ordening van het archief
De dossiers zijn numeriek geordend.
Zoek eerst in de "klapper op de dossiers" (inv.nrs. 614-744) het dossiernummer op, dat betrekking heeft op de door u gezochte persoon. Zoek nu in de serie inventarisnummers 1-592 het juiste inventarisnummer op, waar het door u gewenste dossiernummer in voor hoort te komen.
Wat te doen wanneer het dossier zich niet op de geëigende plaats bevindt? Een aantal dossiers is nooit afgesloten: de personen waar deze dossiers betrekking op hebben zijn altijd vermist gebleven. Deze dossiers zijn achter de serie afgesloten dossiers geplaatst, onder de inventarisnummers 593-613. Daarom kan het voorkomen dat u het door u gezochte dossier niet in de grote serie afgesloten dossiers (inv.nrs. 1-592) tegenkomt. Raadpleeg in dat geval de serie niet-afgesloten dossiers (inv.nrs. 593-613).
Het Centraal register van akten van overlijden van vermisten bevindt zich in het archief van de Commissie zelf, archiefinventaris 2.09.34.01, inv.nrs. 91-109.
Aanwijzingen voor de gebruiker
Openbaarheidsbeperkingen
Volledig openbaar.
Aanvraaginstructie
Openbare archiefstukken kunnen online worden aangevraagd en gereserveerd. U kunt dit ook via de terminals in de studiezaal van het Nationaal Archief doen. Om te kunnen reserveren dient u de volgende stappen te volgen:
U maakt een profiel aan op www.gahetna.nl, en logt vervolgens in
Via de archiefinventaris (alleen de beschrijvingen met rode nummers) selecteert u het gewenste archiefstuk door op de knop 'Reserveren' te klikken
In het volgende scherm geeft u aan op welke dag u het archiefstuk wilt inzien
Indien u zich bevindt in de studiezaal en een tafelnummer heeft ontvangen kunt u dit nummer vermelden. Als u geen tafelnummer heeft kunt u tafelnummer 777 laten staan
Vervolgens bevestigt u uw reservering door deze te versturen.
Verwant materiaal
Beschikbaarheid van kopieën
Inventarisnummers van dit archief zijn niet in kopievorm beschikbaar
Afgescheiden archiefmateriaal
De overige stukken van de commissie die de VP-dossiers heeft gevormd, bevinden zich in archief Cie. aangifte overlijden vermisten (archiefinventaris 2.09.34.01).
Beschrijving van de series en archiefbestanddelen
- Dossiers betreffende vermiste personen, 1948-1977; 1-592; 666 paken
  Elk pak bevat 200 VP-dossiers. De dossiers zijn op dossiersnummer geordend.
  In deze serie dossiers zijn de stukken opgeborgen over de personen voor wie een aangifte tot overlijden is gedaan, welke zijn ingeschreven in de registers van de Burgerlijke Stand.
  - 1-200, 1
    Aanvraagbaar
  - 201-400, 2
  - 401-600, 3
  - 601-800, 4
  - 801-1000, 5
  - 1001-1200, 6
  - 1201-1400, 7
  - 1401-1600, 8
  - 1601-1800, 9
  - 1801-2000, 10
  - 2001-2200, 11
  - 2201-2400, 12
  - 2401-2600, 13
  - 2601-2800, 14
  - 2801-3000, 15
  - 3001-3200, 16
  - 3201-3400, 17
  - 3401-3600, 18
  - 3601-3800, 19
  - 3801-4000, 20
  - 4001-4200, 21
  - 4201-4400, 22
  - 4401-4600, 23
  - 4601-4800, 24
  - 4801-5000, 25
  - 5001-5200, 26
  - 5201-5400, 27
  - 5401-5600, 28
  - 5601-5800, 29
  - 5801-6000, 30
  - 6001-6200, 31
  - 6201-6400, 32
  - 6401-6600, 33
  - 6601-6800, 34
  - 6801-7000, 35
  - 7001-7200, 36
  - 7201-7400, 37
  - 7401-7600, 38
  - 7601-7800, 39
  - 7801-8000, 40
  - 8001-8200, 41
  - 8201-8400, 42
  - 8401-8600, 43
  - 8601-8800, 44
  - 8801-9000, 45
  - 9001-9200, 46
  - 9201-9400, 47
  - 9401-9600, 48
  - 9601-9800, 49
  - 9801-10000, 50
  - 10001-10200, 51
  - 10201-10400, 52
  - 10401-10600, 53
  - 10601-10800, 54
  - 10801-11000, 55
  - 11001-11200, 56
  - 11201-11400, 57
  - 11401-11600, 58
  - 11601-11800, 59
  - 11801-12000, 60
  - 12001-12200, 61
  - 12201-12400, 62
  - 12401-12600, 63
  - 12601-12800, 64
  - 12801-13000, 65
  - 13001-13200, 66
  - 13201-13400, 67
  - 13401-13600, 68
  - 13601-13800, 69
  - 13801-14000, 70
  - 14001-14200, 71
  - 14201-14400, 72
  - 14401-14600, 73
  - 14601-14800, 74
  - 14801-15000, 75
  - 15001-15200, 76
  - 15201-15400, 77
  - 15401-15600, 78
  - 15601-15800, 79
  - 15801-16000, 80
  - 16001-16200, 81
  - 16201-16400, 82
  - 16401-16600, 83
  - 16601-16800, 84
  - 16801-17000, 85
  - 17001-17200, 86
  - 17201-17400, 87
  - 17401-17600, 88
  - 17601-17800, 89
  - 17801-18000, 90
  - 18001-18200, 91
  - 18201-18400, 92
  - 18401-18600, 93
  - 18601-18800, 94
  - 18801-19000, 95
  - 19001-19200, 96
  - 19201-19400, 97
  - 19401-19600, 98
  - 19601-19800, 99
  - 19801-20000, 100
  - 20001-20200, 101
  - 20201-20400, 102
  - 20401-20600, 103
  - 20601-20800, 104
  - 20801-21000, 105
  - 21001-21200, 106
  - 21201-21400, 107
  - 21401-21600, 108
  - 21601-21800, 109
  - 21801-22000, 110
  - 22001-22200, 111
  - 22201-22400, 112
  - 22401-22600, 113
  - 22601-22800, 114
  - 22801-23000, 115
  - 23001-23200, 116
  - 23201-23400, 117
  - 23401-23600, 118
  - 23601-23800, 119
  - 23801-24000, 120
  - 24001-24200, 121
  - 24201-24400, 122
  - 24401-24600, 123
  - 24601-24800, 124
  - 24801-25000, 125
  - 25001-25200, 126
  - 25201-25400, 127
  - 25401-25600, 128
  - 25601-25800, 129
  - 25801-26000, 130
  - 26001-26200, 131
  - 26201-26400, 132
  - 26401-26600, 133
  - 26601-26800, 134
  - 26801-27000, 135
  - 27001-27200, 136
  - 27201-27400, 137
  - 27401-27600, 138
  - 27601-27800, 139
  - 27801-28000, 140
  - 28001-28200, 141
  - 28201-28400, 142
  - 28401-28600, 143
  - 28601-28800, 144
  - 28801-29000, 145
  - 29001-29200, 146
  - 29201-29400, 147
  - 29401-29600, 148
  - 29601-29800, 149
  - 29801-30000, 150
  - 30001-30200, 151
  - 30201-30400, 152
  - 30401-30600, 153
  - 30601-30800, 154
  - 30801-31000, 155
  - 31001-31200, 156
  - 31201-31400, 157
  - 31401-31600, 158
  - 31601-31800, 159
  - 31801-32000, 160
  - 32001-32200, 161
  - 32201-32400, 162
  - 32401-32600, 163
  - 32601-32800, 164
  - 32801-33000, 165
  - 33001-33200, 166
  - 33201-33400, 167
  - 33401-33600, 168
  - 33601-33800, 169
  - 33801-34000, 170
  - 34001-34200, 171
  - 34201-34400, 172
  - 34401-34600, 173
  - 34601-34800, 174
  - 34801-35000, 175
  - 35001-35200, 176
  - 35201-35400, 177
  - 35401-35600, 178
  - 35601-35800, 179
  - 35801-36000, 180
  - 36001-36200, 181
  - 36201-36400, 182
  - 36401-36600, 183
  - 36601-36800, 184
  - 36801-37000, 185
  - 37001-37200, 186
  - 37201-37400, 187
  - 37401-37600, 188
  - 37601-37800, 189
  - 37801-38000, 190
  - 38001-38200, 191
  - 38201-38400, 192
  - 38401-38600, 193
  - 38601-38800, 194
  - 38801-39000, 195
  - 39001-39200, 196
  - 39201-39400, 197
  - 39401-39600, 198
  - 39601-39800, 199
  - 39801-40000, 200
  - 40001-40200, 201
  - 40201-40400, 202
  - 40401-40600, 203
  - 40601-40800, 204
  - 40801-41000, 205
  - 41001-41200, 206
  - 41201-41400, 207
  - 41401-41600, 208
  - 41601-41800, 209
  - 41801-42000, 210
  - 42001-42200, 211
  - 42201-42400, 212
  - 42401-42600, 213
  - 42601-42800, 214
  - 42801-43000, 215
  - 43001-43200, 216
  - 43201-43400, 217
  - 43401-43600, 218
  - 43601-43800, 219
  - 43801-44000, 220
  - 44001-44200, 221
  - 44201-44400, 222
  - 44401-44600, 223
  - 44601-44800, 224
  - 44801-45000, 225
  - 45001-45200, 226
  - 45201-45400, 227
  - 45401-45600, 228
  - 45601-45800, 229
  - 45801-46000, 230
  - 46001-46200, 231
  - 46201-46400, 232
  - 46401-46600, 233
  - 46601-46800, 234
  - 46801-47000, 235
  - 47001-47200, 236
  - 47201-47400, 237
  - 47401-47600, 238
  - 47601-47800, 239
  - 47801-48000, 240
  - 48001-48200, 241
  - 48201-48400, 242
  - 48401-48600, 243
  - 48601-48800, 244
  - 48801-49000, 245
  - 49001-49200, 246
  - 49201-49400, 247
  - 49401-49600, 248
  - 49601-49800, 249
  - 49801-50000, 250
  - 50001-50200, 251
  - 50201-50400, 252
  - 50401~50600, 253
  - 50601-50800, 254
  - 50801-51000, 255
  - 51001-51200, 256
  - 51201-51400, 257
  - 51401-51600, 258
  - 51601-51800, 259
  - 51801-52000, 260
  - 52001-52200, 261
  - 52201-52400, 262
  - 52401-52600, 263
  - 52601-52800, 264
  - 52801-53000, 265
  - 53001-53200, 266
  - 53201-53400, 267
  - 53401-53600, 268
  - 53601-53800, 269
  - 53801-54000, 270
  - 54001-54200, 271
  - 54201-54400, 272
  - 54401-54600, 273
  - 54601-54800, 274
  - 54801-55000, 275
  - 55001-55200, 276
  - 55201-55400, 277
  - 55401-55600, 278
  - 55601-55800, 279
  - 55801-56000, 280
  - 56001-56200, 281
  - 56201-56400, 282
  - 56401-56600, 283
  - 56601-56800, 284
  - 56801-57000, 285
  - 57001-57200, 286
  - 57201-57400, 287
  - 57401-57600, 288
  - 57601-57800, 289
  - 57801-58000, 290
  - 58001-58200, 291
  - 58201-58400, 292
  - 58401-58600, 293
  - 58601-58800, 294
  - 58801-59000, 295
  - 59001-59200, 296
  - 59201-59400, 297
  - 59401-59600, 298
  - 59601-59800, 299
  - 59801-60000, 300
  - 60001-60200, 301
  - 60201-60400, 302
  - 60401-60600, 303
  - 60601-60800, 304
  - 60801-61000, 305
  - 61001-61200, 306
  - 61201-61400, 307
  - 61401-61600, 308
  - 61601-61800, 309
  - 61801-62000, 310
  - 62001-62200, 311
  - 62201-62400, 312
  - 62401-62600, 313
  - 62601-62800, 314
  - 62801-63000, 315
  - 63001-63200, 316
  - 63201-63400, 317
  - 63401-63600, 318
  - 63601-63800, 319
  - 63801-64000, 320
  - 64001-64200, 321
  - 64201-64400, 322
  - 64401-64600, 323
  - 64601-64800, 324
  - 64801-65000, 325
  - 65001-65200, 326
  - 65201-65400, 327
  - 65401-65600, 328
  - 65601-65800, 329
  - 65801-66000, 330
  - 66001-66200, 331
  - 66201-66400, 332
  - 66401-66600, 333
  - 66601-66800, 334
  - 66801-67000, 335
  - 67001-67200, 336
  - 67201-67400, 337
  - 67401-67600, 338
  - 67601-67800, 339
  - 67801-68000, 340
  - 68001-68200, 341
  - 68201-68400, 342
  - 68401-68600, 343
  - 68601-68800, 344
  - 68801-69000, 345
  - 69001-69200, 346
  - 69201-69400, 347
  - 69401-69600, 348
  - 69601-9800, 349
  - 69801-70000, 350
  - 70001-70200, 351
  - 70201-70400, 352
  - 70401-70600, 353
  - 70601-70800, 354
  - 70801-71000, 355
  - 71001-71200, 356
  - 71201-71400, 357
  - 71401-71600, 358
  - 71601-71800, 359
  - 71801-72000, 360
  - 72001-72200, 361
  - 72201-72400, 362
  - 72401-72600, 363
  - 72601-72800, 364
  - 72801-73000, 365
  - 73001-73200, 366
  - 73201-73400, 367
  - 73401-73600, 368
  - 73601-73800, 369
  - 73801-74000, 370
  - 74001-74200, 371
  - 74201-74400, 372
  - 74401-74600, 373
  - 74601-74800, 374
  - 74801-75000, 375
  - 75001-75200, 376
  - 75201-75400, 377
  - 75401-75600, 378
  - 75601-75800, 379
  - 75801-76000, 380
  - 76001-76200, 381
  - 76201-76400, 382
  - 76401-76600, 383
  - 76601-76800, 384
  - 76801-77000, 385
  - 77001-77200, 386
  - 77201-77400, 387
  - 77401-77600, 388
  - 77601-77800, 389
  - 77801-78000, 390
  - 78001-78200, 391
  - 78201-78400, 392
  - 78401-78600, 393
  - 78601-78800, 394
  - 78801-79000, 395
  - 79001-79200, 396
  - 79201-79400, 397
  - 79401-79600, 398
  - 79601-79800, 399
  - 79801-80000, 400
  - 80001-80200, 401
  - 80201-80400, 402
  - 80401-80600, 403
  - 80601-80800, 404
  - 80801-81000, 405
  - 81001-81200, 406
  - 81201-81400, 407
  - 81401-81600, 408
  - 81601-81800, 409
  - 81801-82000, 410
  - 82001-82200, 411
  - 82201-82400, 412
  - 82401-82600, 413
  - 82601-82800, 414
  - 82801-83000, 415
  - 83001-83200, 416
  - 83201-83400, 417
  - 83401-83600, 418
  - 83601-83800, 419
  - 83801-84000, 420
  - 84001-84200, 421
  - 84201-84400, 422
  - 84401-84600, 423
  - 84601-84800, 424
  - 84801-85000, 425
  - 85001-85200, 426
  - 85201-85400, 427
  - 85401-85600, 428
  - 85601-85800, 429
  - 85801-86000, 430
  - 86001-86200, 431
  - 86201-86400, 432
  - 86401-86600, 433
  - 86601-86800, 434
  - 86801-87000, 435
  - 87001-87200, 436
  - 87201-87400, 437
  - 87401-87600, 438
  - 87601-87800, 439
  - 87801-88000, 440
  - 88001-88200, 441
  - 88201-88400, 442
  - 88401-88600, 443
  - 88601-88800, 444
  - 88801-89000, 445
  - 89001-89200, 446
  - 89201-89400, 447
  - 89401-89600, 448
  - 89601-89800, 449
  - 89801-90000, 450
  - 90001-90200, 451
  - 90201-90400, 452
  - 90401-90600, 453
  - 90601-90800, 454
  - 90801-91000, 455
  - 91001-91200, 456
  - 91201-91400, 457
  - 91401-91600, 458
  - 91601-91800, 459
  - 91801-92000, 460
  - 92001-92200, 461
  - 92201-92400, 462
  - 92401-92600, 463
  - 92601-92800, 464
  - 92801-93000, 465
  - 93001-93200, 466
  - 93201-93400, 467
  - 93401-93600, 468
  - 93601-93800, 469
  - 93801-94000, 470
  - 94001-94200, 471
  - 94201-94400, 472
  - 94401-94600, 473
  - 94601-94800, 474
  - 94801-95000, 475
  - 95001-95200, 476
  - 95201-95400, 477
  - 95401-95600, 478
  - 95601-95800, 479
  - 95801-96000, 480
  - 96001-96200, 481
  - 96201-96400, 482
  - 96401-96600, 483
  - 96601-96800, 484
  - 96801-97000, 485
  - 97001-97200, 486
  - 97201-97400, 487
  - 97401-97600, 488
  - 97601-97800, 489
  - 97801-98000, 490
  - 98001-98200, 491
  - 98201-98400, 492
  - 98401-98600, 493
  - 98601-98800, 494
  - 98801-99000, 495
  - 99001-99200, 496
  - 99201-99400, 497
  - 99401-99600, 498
  - 99601-99800, 499
  - 99801-100000, 500
  - 100001-100200, 501
  - 100201-100400, 502
  - 100401-100600, 503
  - 100601-100800, 504
  - 100801-101000, 505
  - 101001-101200, 506
  - 101201-101400, 507
  - 101401-101600, 508
  - 101601-101800, 509
  - 101801-102000, 510
  - 102001-102200, 511
  - 102201-102400, 512
  - 102401-102600, 513
  - 102601-102800, 514
  - 102801-103000, 515
  - 103001-103200, 516
  - 103201-103400, 517
  - 103401-103600, 518
  - 103601-103800, 519
  - 103801-104000, 520
  - 104001-104200, 521
  - 104201-104400, 522
  - 104401-104600, 523
  - 104601-104800, 524
  - 104801-105000, 525
  - 105001-105200, 526
  - 105201-105400, 527
  - 105401-105600, 528
  - 105601-105800, 529
  - 105801-106000, 530
  - 106001-106200, 531
  - 106201-106400, 532
  - 106401-106600, 533
  - 106601-106800, 534
  - 106801-107000, 535
  - 107001-107200, 536
  - 107201-107400, 537
  - 107401-107600, 538
  - 107601-107800, 539A
  - Dossier 107658: overlijden Anne Frank, 539B
    Niet raadpleegbaar
  - 107801-108000, 540
  - 108001-108200, 541
  - 108201-108400, 542
  - 108401-108600, 543
  - 108601-108800, 544
  - 108801-109000, 545
  - 109001-109200, 546
  - 109201-109400, 547
  - 109401-109600, 548
  - 109601-109800, 549
  - 109801-110000, 550
  - 110001-110200, 551
  - 110201-110400, 552
  - 110401-110600, 553
  - 110601-110800, 554
  - 110801-111000, 555
  - 111001-111200, 556
  - 111201-111400, 557
  - 111401-111600, 558
  - 111601-111800, 559
  - 111801-112000, 560
  - 112001-112200, 561
  - 112201-112400, 562
  - 112401-112600, 563
  - 112601-112800, 564
  - 112801-113000, 565
  - 113001-113200, 566
  - 113201-113400, 567
  - 113401-113600, 568
  - 113601-113800, 569
  - 113801-114000, 570
  - 114001-114200, 571
  - 114201-114400, 572
  - 114401-114600, 573
  - 114601-114800, 574
  - 114801-115000, 575
  - 115001-115200, 576
  - 115201-115400, 577
  - 115401-115600, 578
  - 115601-115800, 579
  - 115801-116000, 580
  - 116001-116200, 581
    Nrs. 116001-117128 hebben betrekking op de slachtoffers van de watersnoodramp 1953.
  - 116201-116400, 582
  - 116401-116600, 583
  - 116601-116800, 584
  - 116801-117000, 585
  - 117001-117200, 586
  - 1I7201-1I7400, 587
  - 117401-1I7600, 588
  - 117601-1I7800, 589
  - 111801-118000, 590
  - 118001-118100, 591
  - 118101-118139, 592
- Dossiers van vermiste personen, ten aanzien waarvan de commissie geen goede gronden aanwezig achtte om tot aangifte van overlijden over te gaan., 1948-1977; 593-613; 20 pakken
  In deze serie dossiers zijn de stukken opgeborgen over de personen voor wie GEEN aangifte tot overlijden is gedaan.
  - 650-720, 613
  - 28001-42000, 593
  - 42001-61000, 594
  - 61001-80000, 595
  - 80001-87000, 596
  - 87001-90000, 597
  - 90001-100000, 598
  - 100001-108000, 599
  - 108001-109300, 600
  - 109301-109700, 601
  - 109701-110300, 602
  - 110301-111000, 603
  - 111001-111700, 604
  - 111701-112500, 605
  - 112501-113500, 606
  - 113501-114000, 607
  - 114001-114600, 608
  - 114601-115100, 609
  - 115101-115500, 610
  - 115501-116000, 611
  - 116001-118068, 612
- Klapper op de dossiers betreffende vermiste personen., z.d; 614-744; kaartsysteem
  De kaarten bevatten gegevens over de personen ten aanzien waarvan aangifte van overlijden werd onderzocht. Zij geven door middel van verwijzing naar het dossiernummer aan in welk dossier de rond die personen verzamelde en opgemaakte stukken zijn ondergebracht.
  - Aa - Adelaar, 614
  - van Adelberg - Alter, 615
  - Altgenug - van Arend, 616
  - Arends - Baehren, 617
  - Baer - Barla, 618
  - Barlasch - Beem, 619
  - van Beem - Belinfante, 620
  - Belitzer - van den Bergh, 621
  - Berghaan - Bier, 622
  - Bierens - Bliekendaal, 623
  - Blik - Bloemhof, 624
  - Bloemist - Blumenstein, 625
  - Blumenstock - den Boer, 626
  - Boerboom - van den Boom, 627
  - van den Boomen - Brandenburg, 628
  - Brander - Brilles, 629
  - Brillesleijper - Bruin, 630
  - de Bruin - van der Bijl, 631
  - Bijlaard - Cauveren, 632
  - Cauverien - Cohen, 633
  - Cohen, 634
  - Cohen, 635
  - Cohen - Content, 636
  - Coodée - Creveld, 637
  - van Creveld - van Dam, 638
  - van Dam - Davidson, 639
  - van Dawen - Dikken, 640
  - Dikker - Dresel, 641
  - Dresen - Dupont, 642
  - Dupree - Eliazer, 643
  - Elion - Engelbrecht, 644
  - Engelen - Ettingen, 645
  - Ettinger - Florus, 646
  - Florijn - Frank, 647A
  - Registratiekaart overlijden Anne Frank, 647B
  - Frank - Fransmann, 648
  - Franssen - Frijlink, 649
  - Fuchs - Gazan, 650
  - Gebbinck - van Gelderen, 651
  - van Gelderen - Glijnis, 652
  - Gobas - Goldfinger, 653
  - Goldfreund - Gossels, 654
  - Gostelie - Green, 655
  - Greenberg - de Groot, 656
  - de Groot - Gurke, 657
  - Gusdorf - Hagendoorn, 658
  - Hagens - Hamburger, 659
  - Hamburger - Hartog, 660
  - Hartog - van der Heim, 661
  - Heimann - Hes, 662
  - de Hes - Hirsch, 663
  - Hirschberg - Hond, 664
  - de Hond - van der Horst, 665
  - van der Horst - Ismann, 666
  - Israel - Jacobs, 667
  - Jacobs - Jong, 668
  - de Jong, 669
  - de Jong van Lier - Kalker, 670
  - Kalkoen - Karai, 671
  - Karbodin - Keizer, 672
  - de Keizer - Kleef, 673
  - van Kleef - Kloot, 674
  - van der Kloot - Kohlmann, 675
  - Kohls - Kool, 676
  - Koole - Korper, 677
  - Korpershoek - Kreté, 678
  - Kretschmann - Kuijpers, 679
  - Kuijt - de Lange, 680
  - Langebroek - de Leeuw, 681
  - de Leeuw - Leeuwensteen, 682
  - van Leeuwenstijn - Leuver, 683
  - Leuw - Levisson, 684
  - Levin - Liers, 685
  - Lierens - van Lochem, 686
  - Locher - Loterijman, 687
  - Lotgering - Maj, 688
  - Majerowicz - Mayen, 689
  - Mayer - Menist, 690
  - Menkel - Meijer, 691
  - Meijer - Moffie, 692
  - Mogendorff - Mooy, 693
  - Mooijman - Mozes, 694
  - Mraz - Nathans, 695
  - Nathansen - Nolthenius, 696
  - Nome - Ofner, 697
  - van Ogten - Osterfeld, 698
  - Osterloh - Papegaai, 699
  - Papegaaij - Pinedo, 700
  - Pels - Pille, 701
  - Pinell - Polak, 702
  - Polak, 703
  - Polak - van der Poorten, 704
  - Poortenaar - van Praag Sigaar, 705
  - van Praaga - Pront, 706
  - Proost - Reens, 707
  - van Rees - Rockmann, 708
  - Roco - Roodschild, 709
  - de Rook - Roselaar, 710
  - Roseleer - Ruebsteck, 711
  - Ruedisueli - Salomons, 712
  - Salomons - Sarlui, 713
  - Sarluis - van Schelven, 714
  - Schelvis - Schoonhoed, 715
  - Schoonhoven - Scyczman, 716
  - Sealtiel - Simons, 717
  - Simons - Slotboom, 718
  - Sloth - Snoeck, 719
  - Snoek - Speek, 720
  - Speelman - Springer, 721
  - Springintveld - Sterkman, 722
  - Stern - Storch, 723
  - Stork - Suyling, 724
  - Swaab - Sijes, 725
  - van Sijes - van Thijn, 726
  - Thijs - Tunderman, 727
  - Tunninge - Vecht, 728
  - Vedder - Velman, 729
  - Velmans - Vischschoonmaker, 730
  - Vischschraper - Vogel, 731
  - de Vogel - de Vries, 732
  - de Vries, 733
  - de Vries - Wagenaar, 734
  - Wagenberg - Waterkoort, 735
  - Waterman - Weinberger, 736
  - Weinblum - West, 737
  - van West - Winkel, 738
  - de Winkel - Woerts, 739
  - Woestenberg - de Wolff, 740
  - Wolffberg - Wijler, 741
  - van Wijlick - Zeelander, 742
  - Zeeman - Zuidema, 743
  - van Zuiden - van Zijtveld, 744